# 请教陈老师，现金等价物的问题

提问人：心海拂清风 时间：2014-05-14 22:57:27
陈老师，现金等价物的概念期限一般是三个月，这三个月是指距离到期三个月呢，还是该资产从购买到出售就三个月呢！我理解是后者，比如持有至到期投资在 1 月份到期，不能再资产负债表日归类为现金及等价物吧！谢谢！对于定期存款和通知存款是怎么在资产负债表和现金流量表列示！谢谢！
该贴已经同步到 心海拂清风的微博

回答人：chenyiwei
1 、自取得日起三个月内到期。 2 、定期存款和通知存款如何在资产负债表和现金流量表列示的问题，请参阅《计学撮要 2013 》之“问题5-2-2（关于定期存款能否作为现金以及在期末能否计提利息收入）”。